【裁判字號】    90,易,2020
【裁判日期】    901031
【裁判案由】    妨害公務
【裁判全文】
臺灣高雄地方法院刑事判決                          九十年度易字第二二號
    公  訴  人  臺灣高雄地方法院檢察署檢察官
    被      告  甲  ○
右列被告因妨害公務案件，經檢察官聲請簡易判決處刑（九十年度偵字第六八七八號
），本院高雄簡易庭認不宜而簽移本院依通常程序審理（九十年度雄簡字第五一九號
），本院判決如左：
    主  文
甲○對於公務員依法執行職務時，施強暴，累犯，處拘役參拾日，如易科罰金以參佰
元折算壹日。又於公務員依法執行職務時，當場侮辱，累犯，處拘役貳拾日，如易科
罰金，以參佰元折算壹日。應執行拘役肆拾伍日，如易科罰金，以參佰元折算壹日。
    事  實
一、甲○曾於民國八十七年間，因詐欺案件經本院判處有期徒刑五月確定，於八十七
    年十月二十九日因羈押期滿執行完畢，於九十年四月八日四時二十分許，因拒付
    冰果室之消費款項而遭巡邏員警帶回高雄市政府警察局新興分局，於該分局員警
    乙○○依法執行製作筆錄之職務之際，竟基於妨害公務員依法執行職務之犯意，
    持該分局內放置之垃圾桶朝乙○○丟擲，以此手段對執行公務之乙○○員警施以
    強暴行為，並基於侮辱執行職務公務員之犯意，以「幹你娘」等三字經當場侮辱
    乙○○。
二、案經高雄市政府警察局新興分局移送台灣高雄地方法院檢察署檢察官偵查起訴。
    理  由
一、訊據被告甲○矢口否認有何對公務員施強暴及侮辱之犯行，辯稱：其患有精神病
    ，且當時已喝醉酒，對於發生何事均不知情云云。惟查：右揭事實，已迭據證人
    乙○○於偵查及本院審理中證稱：被告被帶回新興分局後，其即依法對被告執行
    訊問職務，然被告均不回話，且持該分局內之垃圾桶向其丟擲，口出「幹你娘」
    等三字經等語明確，並有現場相片四張附卷可稽。又經本院依職權將被告送至高
    雄市立凱旋醫院鑑定結果，認依據被告案發時之訊問筆錄等內容，被告對於犯案
    經過交代尚稱清楚，是其犯案並非直接受妄想或幻覺內容影響，乃係酒後對於發
    生周遭事物之反應，減低其情緒行為之自控力，其犯案時之精神狀態至多僅達輕
    度「精神耗弱」之程度，若屬「原因自由行為」則為正常，有高雄市立凱旋醫院
    九十年十月八日高市凱醫成字第二五二八號函暨所附之鑑定書一份在卷可按，本
    院觀之其於警局所製作之筆錄，對於其於何時、何地、與何人唱歌喝酒、喝何種
    酒類、瓶數、身上所帶財物、是否付帳等均能詳為回答，對於是否曾對該店人員
    為強暴恐嚇、砸毀警局辦公桌上玻璃及門窗等不利於其之部分則均否認等情，亦
    認被告於本件案發當時對於其所為均知之甚詳，並無何因精神疾病導致精神耗弱
    之情形可言；再者，縱使被告當時確實因喝酒致其行為之自控力減弱，其仍不得
    以此推卸其所應負之刑責，是被告上開所辯顯不足為其有利之認定。綜上，本件
    事證明確，被告犯行已堪認定，應依法論科。
二、核被告所為，係犯刑法第一百三十五條第一項對於公務員依法執行職務時施強暴
    罪、第一百四十條第一項於公務員依法執行職務時當場侮辱罪。被告所犯上開二
    罪，犯意各別，行為互殊，罪名有異，應分論併罰。又被告曾於八十七年間，因
    詐欺案件經本院判處有期徒刑五月確定，於八十七年十月二十九日因羈押期滿執
    行完畢，有卷附之臺灣高雄地方法院檢察署刑案資料查註紀錄表可按，其受有期
    徒刑之執行完畢，五年以內再犯有期徒刑以上之罪，為累犯，應依刑法第四十七
    條規定加重其刑。爰審酌被告對於依法執行職務之員警施以強暴、侮辱，行為殊
    不足取，惟念其患有「酒精濫用並有精神症狀」之疾病，致其情緒行為之控制能
    力較一般人為低（未達精神耗弱程度已如前述），有上開鑑定書可按，及其犯後
    態度尚佳等一切情狀，酌情各量處如主文所示之刑，並諭知易科罰金之標準及定
    應執行之刑。
據上論斷，應依刑事訴訟法第二百九十九條第一項前段，刑法第一百四十條第一項、
第一百三十五條第一項、第四十一條第一項、第五十一條第六款、第四十七條，罰金
罰鍰提高標準條例第一條前段、第二條，判決如主文。
中      華      民      國      九十      年      十    月    三十一    日
                                  臺灣高雄地方法院刑事第一庭
                                          法  官  黃  悅  璇
右正本證明與原本無異。
如不服本判決，應於判決送達後十日內，向本院提出上訴狀。
                                          書記官  沈      蘊
中     華     民     國     九十      年      十一      月      一      日
附錄法條：
刑法第一百三十五條第一項
對於公務員依法執行職務時，施強暴脅迫者，處三年以下有期徒刑、拘役或三百元以
下罰金。
刑法第一百四十條第一項
於公務員依法執行職務時，當場侮辱，或對於其依法執行之職務公然侮辱者，處六月
以下有期徒刑、拘役或一百元以下罰金。


司法院資訊處製作；財團法人民間司法改革基金會備份。
